臺灣新北地方法院刑事判決
111年度審易字第807號
公  訴  人  臺灣新北地方檢察署檢察官
被      告  梁修銘



            呂宥陞


上  一  人
選任辯護人  段思妤律師
上列被告因違反毒品危害防制條例案件，經檢察官提起公訴（11
0年度偵字第47916號），因被告於本院準備程序中為有罪之陳述
，本院告知被告簡式審判程序之旨，並聽取當事人之意見後，經
本院裁定進行簡式審判程序，判決如下：
    主  文
梁修銘、呂宥陞共同犯持有第二級毒品罪，各處拘役肆拾日，如
易科罰金，均以新臺幣壹仟元折算壹日。
扣案之第二級毒品大麻貳包（驗餘淨重合計捌點柒壹公克）及其
外包裝袋貳只均沒收銷燬。
    事實及理由
一、本案犯罪事實、證據及應適用之法條，除證據部分補充「被
    告梁修銘、呂宥陞於本院準備程序及審理中之自白、查獲現
    場及扣案物品照片7幀」外，均引用如附件檢察官起訴書之
    記載。
二、爰審酌被告梁修銘、呂宥陞2人無視國家杜絕毒品犯罪之禁
    令，未經許可持有第二級毒品，所為應予非難，兼衡其2人
    之素行、犯罪之動機、目的、手段、持有大麻之數量、時間
    之長短、被告梁修銘、呂宥陞於警詢時分別自陳大學肄業及
    高職畢業之智識程度、家庭經濟狀況均為小康，被告梁修銘
    現從事送貨員工作，家中尚有1名幼子賴其扶養，被告呂宥
    陞則從事送菜工作（見本院卷審理筆錄第7頁），及於犯後
    均已坦承犯行之態度等一切情狀，分別量處如主文所示之刑
    ，併均諭知易科罰金之折算標準。
三、扣案煙草2包，經送法務部調查局濫用藥物實驗室鑑驗結果
    ，均檢出大麻成分（驗餘淨重合計8.71公克），有該實驗室
    民國111年1月25日出具之鑑定書1份附卷可佐（見偵查卷第6
    6頁），為本件查獲之第二級毒品大麻，應依毒品危害防制
    條例第18條第1項前段規定，沒收銷燬之。另用以裝盛包裹
    上開大麻之外包裝袋2只，因其上殘留之毒品難以析離，且
    無析離之實益與必要，應視同毒品，併予宣告沒收銷燬。至
    鑑驗用罄之部分，因已滅失，爰不再為沒收銷燬之諭知，附
    此敘明。
據上論斷，應依刑事訴訟法第273條之1第1項、第299條第1項前
段、第310條之2、第454條第2項，毒品危害防制條例第11條第2
項、第18條第1項前段，刑法第11條、第28條、第41條第1項前段
，判決如主文。
本案經檢察官洪三峯提起公訴，檢察官江佩蓉到庭執行職務。
中　　華　　民　　國　　111 　年　　10　　月　　7 　　日
                  刑事第二十三庭  法  官  劉安榕
上列正本證明與原本無異。
如不服本判決，應於判決送達後20日內敘明上訴理由，向本院提
出上訴狀（應附繕本） ，上訴於臺灣高等法院。其未敘述上訴
理由者，應於上訴期間屆滿後20日內向本院補提理由書「切勿逕
送上級法院」。
                                  書記官  陳宥伶
中　　華　　民　　國　　111 　年　　10　　月　　7 　　日
附錄本案論罪科刑所引法條全文：
毒品危害防制條例第11條
持有第一級毒品者，處3年以下有期徒刑、拘役或新臺幣30萬元
以下罰金。
持有第二級毒品者，處2年以下有期徒刑、拘役或新臺幣20萬元
以下罰金。
持有第一級毒品純質淨重十公克以上者，處1年以上7年以下有期
徒刑，得併科新臺幣1百萬元以下罰金。
持有第二級毒品純質淨重二十公克以上者，處6月以上5年以下有
期徒刑，得併科新臺幣70萬元以下罰金。
持有第三級毒品純質淨重五公克以上者，處2年以下有期徒刑，
得併科新臺幣20萬元以下罰金。
持有第四級毒品純質淨重五公克以上者，處1年以下有期徒刑，
得併科新臺幣10萬元以下罰金。
持有專供製造或施用第一級、第二級毒品之器具者，處1年以下
有期徒刑、拘役或新臺幣10萬元以下罰金。
附件：
臺灣新北地方檢察署檢察官起訴書
                                    110年度偵字第47916號
　　被　　　告　梁修銘　男　25歲（民國00年0月0日生）
　　　　　　　　　　　　住○○市○○區○○○路000巷00弄0
　　　　　　　　　　　　號5樓
　　　　　　　　　　　　居新北市○○區○○路00號2樓
　　　　　　　　　　　　國民身分證統一編號：Z000000000號
　　　　　　　　呂宥陞　女　30歲（民國00年0月00日生）
　　　　　　　　　　　　住○○市○○區○○街00號
　　　　　　　　　　　　國民身分證統一編號：Z000000000號
上列被告等因違反毒品危害防制條例案件，業經偵查終結，認應
提起公訴，茲敘述犯罪事實及證據並所犯法條如下：
　　　　犯罪事實
一、梁修銘與呂宥陞均明知大麻係毒品危害防制條例所規定之第
    二級毒品，未經許可不得持有第二級毒品，竟基於共同持有
    第二級毒品大麻之犯意，於民國110年11月16日下午某時許
    ，在新北市○○區○○路00號旁巷弄內，先由梁修銘以網路通訊
    軟體微信，向姓名年籍不詳之人購買第二級毒品大麻2包後
    ，再由呂宥陞將上開第二級毒品大麻2包放在身上藏匿而共
    同持有之。嗣於110年11月16日21時10分許，在新北市○○區○
    ○路000巷0號前，梁修銘、呂宥陞因形跡可疑，為警查獲，
    並當場扣得上開大麻2包（驗餘淨重8.71公克)，而查悉上情
    。
二、案經新北市政府警察局新莊分局報告偵辦。
　　　　證據並所犯法條
一、證據清單及待證事實：
編號 證  據  名  稱 待  證  事  實 1 被告梁修銘於警詢及偵查中之自白 證明全部犯罪事實。 2 被告呂宥陞於警詢及偵查中之供述 被告梁修銘將扣案毒品交付給伊藏匿在衣服內之事實。 3 新北市政府警察局新莊分局搜索、扣押筆錄、扣押物品目錄表 被告梁修銘、呂宥陞共同持有犯罪事實欄所述毒品之事實。 4 法務部調查局111年1月25日調科壹字第11123001560號濫用藥物實驗室鑑定書各1份 上揭經查扣之煙草檢品2包，檢驗後均含第二級毒品大麻成分、驗餘淨重8.71公克之事實。 
二、核被告梁修銘、呂宥陞所為，均係犯毒品危害防制條例第11
    條第2項持有第二級毒品罪嫌。被告2人就上開犯行，有犯意
    聯絡，行為分擔，請論以共同正犯。扣案之第二級毒品大麻
    2包（驗餘淨重8.71公克），請依毒品危害防制條例第18條
    第1項前段宣告沒收銷燬。
三、依刑事訴訟法第251條第1項提起公訴。
　　此　致
臺灣新北地方法院
中　　華　　民　　國　 111　　年　　2 　　月　　18　　日
　　　　　　　　　　　　　　檢察官　洪三峯